# José Gregorio Lezama González

## **Technical Lead & Web Developer**

@me@joseglego.io

https://joseglego.io/



Última Actualización: Jun 26, 2017

#### **RESUMÉN**

Soy un **desarrollador apasionado** que **ama el café**. Como desarrollador, tengo experiencia en **back-end** y **front-end**. Me interesa estar aprendiendo nuevas tecnologías, siempre siguiendo las buenas prácticas de cada lenguaje o framework. Me encanta trabajar front-end, enfocado en los detalles, una buena interfaz y experiencia de usuario. Además, disfruto trabajar back-end o full-stack.

Mis últimos trabajos han sido en: Front-End y UX, Back-End, Web Mobile, Automatización y Admin.

#### **EXPERIENCIA LABORAL**

#### <u>Cleteci</u>

Sep 2014 - Presen

### Technical Lead <sup>2</sup> & Scrum Master <sup>1</sup>

1: Ene 2016 - Ene 2017; 2: Feb 2017 - Presente

Mis tareas: Revisar PR. Apoyar al equipo en el desarrollo de nuevas funcionalidades, Apoyar al equipo de pruebas en la solución de errores de producción y de la próxima versión. Investigar acerca de nuevas herramientas para mejorar la calidad del ambiente, el código y el producto. Definir nuevos estándares para el codigo, producto y documentación. Apoyar en la integración de aplicaciones con terceros. Definir nuevas funcionalidades. Desarrollar y dirigir refactorings (Equipo entre 4 y 9 desarrolladores).

#### Web Developer

Sep 2014 - Dec 2015

Estuve trabajando en nuevas funcionalidades mayormente en aplicaciones SaaS, utilizando RESTful APIS y aunque también trabajé en el desarrollo de aplicaciones clásicas.

#### **Datos MEG**

Sep 2015 - Presente

#### Web Developer & Architect

Estamos trabajando en un servidor web, una aplicación web y una aplicación móvil, usando un API RESTful. Soy desarrollador, admin. de varios ambientes y arquitecto.

## FORMACIÓN ACADÉMICA

## Universidad Simón Bolívar | Sep 2007 - Nov 2015

Ingeniero de la Computación

**Pasantías:** Desarrollo del Portal de Asesores de AtrioSeguros - **Mención Honorífica** 

**Electivas de Área: 1.** Computación Gráfica, **2.** Base de Datos y **3.** Taller de Desarrollo de Software: Sistema de Atención de Emergencias para el Centro Médico de Caracas, <u>iTriage</u> - <u>Versión Actual</u>.

**Electivas Libres: 1.** Programación Móvil, **2.** Sistemas de Información 2, **3. & 4.** A.I. aplicada a Robótica y a Videojuegos, **5.** Computación Gráfica aplicada a Videojuegos y **6.** Realidad Aumentada.

#### **PROYECTOS**

<u>Travel Contact</u>: RoR, AngularJS y Ionic

Latch: AngularJS

Phoebe: Django y jQuery

Atrio Seguros: AngularJS, ¡Query, Oracle y Java EE

Seguros Piramide: ¡Query y Oracle

**Datos MEG**: Django + DRF, Ionic y AngularJS

### **PROYECTOS PERSONALES**

**Seller App**: AngularJS

**Attendance App**: AngularJS y angular-charts

### **TECNOLOGÍAS Y HERRAMIENTAS**

| Preferencias en negritas

**Base: OS X - Linux**, Windows, **Python**, **Javascript**, **Ruby**, Java, C/C++, Bash, Haskell, Prolog.

Web: HTML, CSS, JS, jQuery, Bootstrap, Lodash, AngularJS, Gulp, Bower, Grunt, Django, Ruby on Rails.

**Herramientas: Ionic/**Phonegap, **Emacs**, PostgreSQL, SQLite3, **git**, **Photoshop**, Illustrator, Agile/**Scrum** 

#### **OTRAS ACTIVIDADES**

Clases diarias de Ingles, 3hs por día. | Aug 2016 - Presente

Urban Data Fest (<u>Venezuela</u>): 3er lugar, <u>Monitorea.la</u>: front-end developer (AngularJS) | Mar 2015

CodeSchool: Cursos de JavaScript (10), Ruby (2), HTML/CSS (4) y otros (3) | 2014 - Presente

Bombero Voluntario del C.B.V.U.S.B. | Mao 2014 - Mar 2016 **Proyecto de Grado:** Sistema de Evaluación aleatoria de nivel y permisología jerárquica militar (Django & JS)

3rd Competencia Nacional de Robótica: Desarrollo del Sistema Web (Django & JS) | Abr 2013 - Sep 2013

IEEE Latin American Robotics Competition: Open<sup>1</sup> y SEK<sup>2</sup> | 1: Oct 2013, Arequipa - PE; 2: Oct 2012, Fortaleza - BR

Volunteer on Free Software International Conference | Oct 2008, Malaga - ES

#### **IDIOMAS**

**Español** - Nativo **Ingles -** Técnico limitado